臺灣臺北地方法院刑事判決　　　　　　 100年度訴緝字第66號
公　訴　人　臺灣臺北地方法院檢察署檢察官
被　　　告　陳式金
選任辯護人　徐維良律師（扶助律師）
上列被告因違反臺灣地區與大陸地區人民關係條例等案件，經檢
察官提起公訴（97年度偵字第15691號），本院判決如下：
    主  文
陳式金共同意圖營利，違反不得使大陸地區人民非法進入臺灣地
區之規定，處有期徒刑年陸月，扣案如附表編號二、四、五所
示之物均沒收；又共同意圖使女子與他人為性交之行為，而媒介
以營利，處有期徒刑陸月，扣案如附表編號一、三所示之物均沒
收。應執行有期徒刑年拾月，扣案如附表編號一至五所示之物
均沒收。
    事  實
一、陳式金（綽號「神經」）與繆卓勳（綽號「阿繆」）、簡宏
    銘（繆卓勳、簡宏銘經本院以97年度訴字第1519號判決各判
    處應執行有期徒刑3年6月、3年10月確定，簡宏銘不服提起
    上訴，經臺灣高等法院以98年度上訴字第4412號判決駁回上
    訴，再經最高法院以99年度台上字第1944號判決駁回上訴確
    定）共同意圖營利，基於使大陸地區人民非法進入臺灣地區
    之犯意聯絡，並與大陸地區女子陳麗釵（所犯使公務員登載
    不實罪，業經檢察官為緩起訴處分確定）共同基於使公務員
    登載不實於職務上所掌公文書之犯意聯絡，由繆卓勳、陳式
    金共同出資，由陳式金尋找介紹有意來臺賣淫賺錢之陳麗釵
    與臺灣地區人民簡宏銘辦理假結婚，使陳麗釵得以申請來臺
    ，並由繆卓勳、陳式金先行墊付假結婚所需之機票、婚紗等
    結婚手續費用，以此形式上為合法婚姻關係，惟實無結婚真
    意之非法方式，使陳麗釵得以臺灣地區人民配偶之身分進入
    臺灣地區賣淫，且約定事成後陳麗釵須支付由繆卓勳等人代
    墊之新臺幣（下同）20萬元予繆卓勳等人，另須按月給付簡
    宏銘3萬元作為人頭配偶之報酬，至於陳麗釵日後來臺從事
    性交易所得，則另行計算其利益之分配。簡宏銘遂前往大陸
    地區，於94年12月29日在福建省寧德市公證處與陳麗釵辦理
    結婚登記手續，迨領得該處核發之結婚公證書後，即於95年
    1月19日持該公證書向財團法人海峽交流基金會（下稱海基
    會）取得認證證明，並於95年2月9日前往臺北縣警察局蘆洲
    分局集賢派出所，填具「大陸地區人民進入臺灣地區保證書
    」，承辦員警並在「對保或證明機關（構）簽註意見欄」對
    保核章，簡宏銘並委由不知情之代辦旅行社，於95年2月17
    日檢具大陸地區人民入出臺灣地區申請書、保證書、戶籍謄
    本、結婚公證書、認證書等文件，以配偶來臺團聚為由，向
    內政部警政署入出境管理局（嗣改制為內政部入出國及移民
    署承接該局業務，下稱移民署）申請核准陳麗釵入境，惟因
    簡宏銘未通過移民署之訪談，經該局為不予許可之處分；嗣
    於97年間，簡宏銘又填具大陸地區人民入出臺灣地區申請書
    、中華民國臺灣地區入出境許可證申請書，及檢附前開保證
    書、戶籍謄本、結婚公證書、認證書等文件，以配偶來臺團
    聚為由，向移民署申請核准陳麗釵入境，經移民署承辦人員
    為實質審查後，於上開大陸地區人民入出臺灣地區申請書上
    加註「94年12月29日結婚」、「入境後面談」等語，許可陳
    麗釵進入臺灣地區，並製發中華民國臺灣地區入出境許可證
    ，使陳麗釵得以於97年5月17日持該證件進入臺灣地區。嗣
    簡宏銘、陳麗釵又持結婚公證書及海基會出具之認證證明，
    前往基隆市戶政事務所辦理結婚登記，使不知情之戶政人員
    將簡宏銘、陳麗釵結婚之不實事項，登載於職務上所掌之戶
    籍登記簿公文書上，並據以核發戶籍謄本予簡宏銘，足以生
    損害於戶政機關對於戶籍資料管理之正確性。
二、陳麗釵順利進入臺灣地區後，陳式金、繆卓勳、簡宏銘與擔
    任車伕、姓名年籍不詳之成年男子及其他應召集團成員間，
    共同基於意圖使女子與他人為性交之行為，而媒介以營利之
    犯意聯絡，於陳麗釵抵達臺灣後，先在簡宏銘基隆地區住處
    短暫居住數日，即前往陳式金臺北市中山區○○○路○段1號
    10樓之10住處居住，嗣又依指示前往繆卓勳承租之臺北縣蘆
    洲市○○路59巷5弄6號4樓頂樓居住，並自97年5月21日起，
    由陳式金透過應召站業者安排，由姓名年籍不詳之成年男子
    擔任車伕，依應召集團其他成員之指示負責駕駛車輛接送陳
    麗釵（花名「可兒」）至指定之臺北縣、市之旅館、飯店，
    與不特定男客從事性交易，每次性交易金額為5千元至7千元
    不等，款項先由陳麗釵向男客收取後，轉交予車伕，再由車
    伕交予應召站成員，嗣再透過陳式金分配結算予繆卓勳、簡
    宏銘、陳麗釵等人，每件性交易所得，陳式金、繆卓勳可共
    抽取800元之利潤，簡宏銘則可按月領取3萬元之報酬。而黃
    翔（原名黃克群，綽號「臺中」，經本院以97年度訴字第
    1519號判決判處有期徒刑6月，嗣經臺灣高等法院以98年度
    上訴字第4412號判決駁回上訴確定）自97年7月間起，以日
    薪3千元之代價，受僱於上開應召站業者，並與繆卓勳、陳
    式金等人共同基於意圖使女子與他人為性交之行為，而媒介
    以營利之犯意聯絡，依應召站人員指示，駕駛其車號DO-566
    6號BMW廠牌黑色自用小客車，搭載陳麗釵前往指定之臺北縣
    、市各地賓館，與不特定男客從事性交易行為以營利。嗣於
    97年7月15日晚間9時30分許及同年7月16日晚間2時55分許，
    為警分別在臺北市中山區○○○路○段1號10樓之10陳式金住
    處及臺北縣蘆洲市○○路59巷5弄6號4樓頂樓繆卓勳住處查
    獲，並扣得陳麗釵所有記載賣淫次數及所得之帳冊1本、繆
    卓勳所有與陳麗釵對帳之帳冊1本（即附表編號一之物）、
    繆卓勳所有記載應付移民署面談資料之記事本1本（即附表
    編號二之物）、陳式金所有記載陳麗釵工作時數以便對帳之
    帳單6張（即附表編號三之物）、用以聯絡媒介性交易事宜
    之0000000000號（陳式金所有）、0000000000號（繆卓勳所
    有）、0000000000號（簡宏銘所申辦交予陳麗釵使用）行動
    電話SIM卡各1枚（以上即附表編號四之物），及簡宏銘與陳
    麗釵之結婚公證書1紙（即附表編號五之物），始查知上情
    。
三、案經臺北市政府警察局中山分局報告臺灣臺北地方法院檢察
    署檢察官偵查起訴。
    理  由
壹、證據能力方面：
一、按被告以外之人於審判外之言詞或書面陳述，除法律有規定
    者外，不得作為證據。被告以外之人於審判中有滯留國外或
    所在不明而無法傳喚或傳喚不到者，其於檢察事務官、司法
    警察官或司法警察調查中所為之陳述，經證明具有可信之特
    別情況，且為證明犯罪事實之存否所必要者，得為證據。被
    告以外之人於審判外之陳述，雖不符前4條之規定，而經當
    事人於審判程序同意作為證據，法院審酌該言詞陳述或書面
    陳述作成時之情況，認為適當者，亦得為證據；當事人、代
    理人或辯護人於法院調查證據時，知有第159條第1項不得為
    證據之情形，而未於言詞辯論終結前聲明異議者，視為有前
    項之同意。刑事訴訟法第159條第1項、第159條之3第3款、
    第159條之5分別定有明文。次按刑事訴訟法第158條之3規定
    ：「證人、鑑定人依法應具結而未具結者，其證言或鑑定意
    見，不得作為證據。」所謂「依法應具結而未具結者」，係
    指檢察官或法官依刑事訴訟法第175條之規定，以證人身分
    傳喚被告以外之人（證人、告發人、告訴人、被害人、共犯
    或共同被告）到庭作證，或雖非以證人身分傳喚到庭，而於
    訊問調查過程中，轉換為證人身分為調查時，此時其供述之
    身分為證人，則檢察官、法官自應依本法第186條有關具結
    之規定，命證人供前或供後具結，其陳述始符合第158條之3
    之規定，而有證據能力。若檢察官或法官非以證人身分傳喚
    而以共犯、共同被告身分傳喚到庭為訊問時，其身分既非證
    人，即與「依法應具結」之要件不合，縱未命其具結，純屬
    檢察官或法官調查證據職權之適法行使，當無違法可言。而
    前揭不論係本案或他案在檢察官面前作成未經具結之陳述筆
    錄，係屬被告以外之人於偵查中向檢察官所為之陳述，本質
    上屬於傳聞證據，基於保障被告在憲法上之基本訴訟權，除
    該被告以外之人死亡、身心障礙致記憶喪失或無法陳述、滯
    留國外或所在不明而無法傳喚或傳喚不到、或到庭後拒絕陳
    述等情形外，如已經法院傳喚到庭具結而為陳述，並經被告
    之反對詰問，前揭非以證人身分而在檢察官面前未經具結之
    陳述筆錄，除顯有不可信之情況者外，得為證據（最高法院
    97年台上字第2175號判決意旨參見）。
二、查證人即大陸地區女子陳麗釵97年7月16日於警詢之陳述，
    及97年7月16日、同年8月12日於檢察官面前所為之陳述，係
    屬被告陳式金以外之人於審判外之陳述，惟被告陳式金及其
    辯護人於本院調查證據時，均未於言詞辯論終結前，就該項
    證據有何不得為證據之情形聲明異議，且經本院審酌該言詞
    陳述作成時之情況，並無其他非法取供或不實之情形，認為
    以之作為證據為適當，依刑事訴訟法第159條之5規定，該等
    證據對於被告自具有證據能力。又陳麗釵為警查獲後，因非
    法入境來臺賣淫而違反社會秩序維護法、臺灣地區與大陸地
    區人民關係條例等規定，經依法收容後，已於97年8月25日
    遭強制出境遣返大陸地區，有本院公務電話紀錄及陳麗釵之
    中華民國臺灣地區（補出）境申請書在卷可稽（見本院97年
    度訴字第1519號卷(一)第80頁、卷(二)第66頁），陳麗釵既遭強
    制出境，自無依傳喚任意來臺接受訊問之可能，核與刑事訴
    訟法第159條之3第3款「滯留國外或所在不明而無法傳喚或
    傳喚不到」之情形相當。而檢察官於97年7月16日、同年8月
    12日訊問陳麗釵時，係以共犯、共同被告身分，而非以證人
    身分傳喚訊問之，此有該等筆錄在卷可考，陳麗釵身分既非
    證人，即與「依法應具結」之要件不合，縱未命其具結，純
    屬檢察官調查證據職權之適法行使，當無違法可言，況檢察
    官於97年7月16日對陳麗釵訊問後，曾諭知陳麗釵「就其他
    被告所為之陳述為證人身分，得拒絕證言」，並詢問其是否
    同意作證，惟經陳麗釵依其拒絕證言權利而拒絕作證在案（
    見偵查卷第137頁）。是本件證人陳麗釵於警詢及檢察官面
    前未經具結所為之陳述，本質上雖屬傳聞證據，基於保障被
    告在憲法上之基本訴訟權，固應於法院審理時傳喚到庭作證
    ，以保障被告之對質詰問權利，惟陳麗釵已屬刑事訴訟法第
    159條之3第3款所規定無法傳喚之情形，本院斟酌其於警詢
    及檢察官訊問時所為之陳述，均屬一致而無明顯矛盾，所述
    更與證人繆卓勳於本院結證之內容核屬相符（此部分詳後述
    ），而無顯有不可信之情形，且具有可信特別情況，復為證
    明本件犯罪事實之存否所必要，揆諸前揭法條規定及說明，
    亦可得出證人陳麗釵於警詢及檢察官面前所為之陳述具有證
    據能力之結論無訛。另本判決下列所引用之其他非供述證據
    資料，均經依法踐行調查證據程序，被告及辯護人對於證據
    能力亦不爭執，本院審酌證據資料製作時之情況，均無違法
    不當及證明力明顯過低之瑕疵，亦查無依法應予排除其證據
    能力之情形，認以之作為證據應屬適當，故皆亦有證據能力
    。
貳、實體方面：
一、訊據被告陳式金對於使大陸地區女子陳麗釵與臺灣地區男子
    簡宏銘以假結婚方式，非法入境來臺，並於陳麗釵來臺後媒
    介其與男客從事性交易等事實均坦承不諱，惟矢口否認引進
    陳麗釵來臺係基於營利意圖，辯稱：陳麗釵長得很漂亮，我
    跟陳麗釵雖然不算是男女朋友關係，但是我到大陸去時陳麗
    釵會陪我，認識陳麗釵3、4年間，我是陳麗釵主要的經濟援
    助，引進陳麗釵的目的是因為陳麗釵表示要到臺灣來賺很多
    錢，我不是要營利賺錢，陳麗釵來臺後我也沒有拿她的錢云
    云。辯護人則以：被告僅違反臺灣地區與大陸地區人民關係
    條例第79條第1項，並無任何意圖營利之行為，縱認構成同
    條第2項之罪，因被告協助陳麗釵來臺之本意不在自其身上
    獲取任何不法利益，係因交往時之承諾及同情其處境，欲幫
    助其改善經濟環境，一時失慮而為，且在法院坦承全部事實
    經過，請參酌刑法第59條之規定酌量減輕被告之刑等語，為
    被告辯護。經查：
  (一)被告陳式金與繆卓勳、簡宏銘為引進大陸地區女子來臺賣淫
    營利，乃與大陸地區女子陳麗釵議定，由繆卓勳、陳式金共
    同出資，並以簡宏銘擔任陳麗釵假結婚之對象，約定陳麗釵
    來臺後從事賣淫所得，須用以支付由繆卓勳、陳式金代墊之
    結婚手續費用計20萬元，另須按月給付簡宏銘3萬元做為人
    頭配偶之報酬，而由簡宏銘於94年12月29日前往大陸地區與
    陳麗釵辦理假結婚登記後，使陳麗釵於97年5月17日順利進
    入臺灣地區，陳麗釵抵臺後，先前往簡宏銘基隆地區住處短
    暫居住後，即依陳式金指示居住於陳式金臺北市中山區○○
    ○路○段1號10樓之10住處，嗣又依指示前往繆卓勳所提供之
    臺北縣蘆洲市○○路59巷5弄6號4樓頂樓住處居住，並自97
    年5月21日起，由陳式金透過應召站業者安排，由姓名年籍
    不詳之成年男子擔任車伕，依應召集團其他成員之指示負責
    駕駛車輛接送陳麗釵至指定之臺北縣、市之旅館、飯店，與
    男客從事性交易；嗣黃翔亦自97年7月間起，以日薪3千元
    之代價，受僱於上開應召站業者，依應召站人員指示，駕駛
    其車號DO-5666號BMW廠牌黑色自用小客車，搭載陳麗釵前往
    指定之臺北縣、市各地賓館，與男客從事性交易行為以營利
    ，嗣於97年7月15日晚間9時30分許及同年7月16日晚間2時55
    分許，為警分別在臺北市中山區○○○路○段1號10樓之10陳
    式金住處及臺北縣蘆洲市○○路59巷5弄6號4樓頂樓繆卓勳
    住處查獲等情，業據證人陳麗釵97年7月16日於警詢時證稱
    ：我假結婚來臺從事性交易，我只住過簡宏銘基隆的住處約
    1、2天，後來搬到臺北市，再搬到陳式金的朋友阿妙（指繆
    卓勳）的現居住處，我從結婚至今沒有與簡宏銘履行夫妻義
    務，經我指認是黃克群載送我去HOTEL，他綽號臺中，我都
    是將性交易所得全部交給黃克群，都是司機直接載我去HOTE
    L完成性交易，至於如何聯絡我都不知道，我要支付跟我假
    結婚的人頭老公簡宏銘1個月3萬元的費用，還有司機費用一
    天3千元，還有我的房租、買衣服、辦結婚等費用，還要歸
    還我在大陸跟陳式金所借的人民幣約1萬元等語（見偵查卷
    第39至40頁），於同日偵訊時陳稱：我來臺後在基隆住了幾
    天後就離開，去找陳式金，之後陳式金再介紹我去住在蘆洲
    和繆卓勳同住，陳式金安排司機帶我至各地去性交易，我寄
    了4萬多元回去，錢也是陳式金給我，每10天結一次帳，司
    機費用我要自己負擔，我還沒過來時，簡宏銘與陳式金就認
    識了，每月給簡宏銘的3萬元是我自己出的，（97年）6、7
    月的3萬元是陳式金幫我拿給簡宏銘，陳式金會從我應收部
    分扣掉，我們是月初付，所以已付二次，7月13日開始是司
    機黃翔負責接送，我每天給他3千元，我的錢都交給黃
    翔，每次交易我可以取得2,100元，我是5月17日入境，21
    日開始交易，黃翔將柺杖放在後面，他的車是BMW黑色（
    見偵查卷第132、137頁），復於97年8月12日偵訊時陳稱：
    我是用假結婚的方式來臺賣淫賺錢，是我大陸的女性友人介
    紹我認識陳式金，由他幫我找假老公簡宏銘，簡宏銘到大陸
    兩次，我們就辦理結婚手續申請入境臺灣，我花了20萬元臺
    幣辦理假結婚，我97年5月17日入境臺灣，在簡宏銘的住處
    住了一星期左右，陳式金安排我住在新生北路的套房開始賣
    淫，之後我去住繆卓勳蘆洲的住處，載送我去賓館賣淫的司
    機是黃翔，他一天工作12小時我要付他3千元，我賣淫所
    得要交給司機，我要支付假老公人頭費3萬元，從我賣淫所
    得扣除，至於由何人交給簡宏銘我不清楚，我和陳式金是男
    女朋友，陳式金教我應付入境面談官，他有寫一個面談劇本
    要我背下來，97年7月15日前一星期都是黃翔載我，更之
    前是不認識的載送，黃翔是以一部黑色轎車載我等語明確
    （見偵查卷第154至155頁）。核與證人即被告繆卓勳於本院
    證稱：我與陳式金是認識7、8年的朋友，陳式金綽號「神經
    」，我們二人有共同出資7、8萬元，以結婚名義找簡宏銘與
    大陸女子陳麗釵結婚，引進陳麗釵來臺從事賣淫，陳麗釵與
    簡宏銘是陳式金介紹的，陳麗釵入境臺灣後剛開始是和簡宏
    銘居住，大約住了一星期之後，接著就到陳式金住處居住半
    個月左右，然後就到我那邊去住，陳麗釵來臺後由陳式金媒
    介去賣淫，一次大約有5、6千元到6、7千元不等，其中陳麗
    釵實得2,100元，我跟陳式金對分800元，司機的費用由陳麗
    釵自行支付，其餘是三七仔及公司也就是應召站的費用，這
    個部分是由應召站處理，陳麗釵來臺每個月要付3萬元的假
    老公費用給簡宏銘，另外還有機票、結婚手續的費用、婚紗
    照，合計約10幾萬元，這些費用一開始是由我剛才所述與陳
    式金合資的款項及另外補充墊付，等到陳麗釵來台賺錢後，
    再還給我們，我們全部墊付10幾萬元，陳麗釵須還給我們20
    萬元，簡宏銘每月3萬元費用部分，是因為簡宏銘欠我錢，
    所以我跟他說從欠款中扣抵，我有從陳麗釵那裡拿到這6萬
    元，但是因為扣抵的關係，所以沒有交付款項給簡宏銘，按
    月給付簡宏銘3萬元，是從陳麗釵來臺後第二個月月初以後
    開始，陳麗釵賣淫期間，公司之前有派一位叫阿財的司機，
    至於黃翔的部分，是陳麗釵在被查獲前有跟我提到要換司
    機，當時她是說司機要換成一名綽號「臺中」的男子，陳麗
    釵跟陳式金是男女朋友，我的綽號叫阿繆，陳麗釵也都叫我
    阿繆，陳式金曾經教簡宏銘如何應付移民署的面談，當時我
    有在場等語（見本院97年度訴字第1519號卷(一)第16至19頁）
    。此外，並有陳麗釵所有記載賣淫次數及所得之帳冊1本、
    繆卓勳所有與陳麗釵對帳之帳冊1本、繆卓勳所有記載應付
    移民署面談資料之記事本1本、陳式金所有記載陳麗釵工作
    時數以便對帳之帳單6張、用以聯絡媒介性交易事宜之00000
    00000號（陳式金所有）、0000000000號（繆卓勳所有）、
    0000000000號（簡宏銘所申辦交予陳麗釵使用）行動電話
    SIM卡各1枚、簡宏銘與陳麗釵之結婚公證書1紙扣案可憑（
    以上如附表所示）。
  (二)而被告陳式金、繆卓勳及簡宏銘為辦理陳麗釵非法入境來臺
    手續，乃推由簡宏銘前往大陸地區，於94年12月29日在福建
    省寧德市公證處與陳麗釵辦理結婚登記手續，迨領得該處核
    發之結婚公證書後，於95年1月19日持該公證書向海基會取
    得認證證明，並於95年2月9日前往臺北縣警察局蘆洲分局集
    賢派出所，填具「大陸地區人民進入臺灣地區保證書」，承
    辦員警並在「對保或證明機關（構）簽註意見欄」對保核章
    ，簡宏銘並委由不知情之代辦旅行社，於95年2月17日檢具
    大陸地區人民入出臺灣地區申請書、保證書、戶籍謄本、結
    婚公證書、認證書等文件，以配偶來臺團聚為由，向移民署
    申請核准陳麗釵入境，惟因簡宏銘未通過移民署之訪談，經
    該局為不予許可之處分；嗣於97年間，簡宏銘又填具大陸地
    區人民入出臺灣地區申請書、中華民國臺灣地區入出境許可
    證申請書，及檢附前開保證書、戶籍謄本、結婚公證書、認
    證書等文件，以配偶來臺團聚為由，向移民署申請核准陳麗
    釵入境，經移民署承辦人員為實質審查後，於上開大陸地區
    人民入出臺灣地區申請書上加註「94年12月29日結婚」、「
    入境後面談」等語，許可陳麗釵進入臺灣地區，並製發中華
    民國臺灣地區入出境許可證，使陳麗釵得以於97年5月17 日
    持該證件進入臺灣地區。嗣簡宏銘、陳麗釵又持結婚公證書
    及海基會出具之認證證明，前往基隆市戶政事務所辦理結婚
    登記，使不知情之戶政人員將簡宏銘、陳麗釵結婚之不實事
    項，登載於職務上所掌之戶籍登記簿公文書上，並據以核發
    戶籍謄本予簡宏銘等事實，亦有內政部入出國及移民署98年
    6月25日移署資處娟字第0980092082號函檢附之結婚公證書
    、海基會認證證明、戶籍謄本、大陸地區人民入出臺灣地區
    申請書、保證書、大陸地區人民進入臺灣地區旅行證申請書
    等資料在卷可按（見本院97年度訴字第1519號卷(二)第64至80
    頁）。
  (三)查陳麗釵雖於警詢時陳稱：「我沒有跟簡宏銘說過要來臺灣
    從事性交易」云云，然同時亦稱「但是簡宏銘每個月有3萬
    元的費用」等語（見偵查卷第40至41頁），且其於警詢及偵
    訊時均一再坦承供稱係與簡宏銘以假結婚之方式來臺，以達
    其等藉陳麗釵之賣淫行為以營利之目的，並一再指稱簡宏銘
    每月可得3萬元之人頭費等語明確。而本件係由繆卓勳與陳
    式金共同出資，由陳式金負責與簡宏銘接洽，由簡宏銘與陳
    麗釵辦理假結婚，使陳麗釵非法來臺等事宜，此據繆卓勳、
    陳麗釵證述綦詳，陳麗釵與簡宏銘原本既非相識，僅因欲非
    法來臺為性交易賺錢牟利，而為形式上之結婚行為，雙方對
    此早已心照不宣，簡宏銘僅前往大陸地區二次，性交易又非
    正當光彩之行為，則陳麗釵與簡宏銘會面辦理結婚手續之過
    程中，未當面對簡宏銘提及其「欲來臺賣淫」，自屬當然，
    自不能因陳麗釵未當面告知欲賣淫一事，遽指被告簡宏銘對
    於陳麗釵非法入境來臺賣淫之事實為不知。再者，應按月支
    付予被告簡宏銘之3萬元人頭費，係由陳麗釵自其賣淫所得
    中支出，惟係由陳麗釵交付予陳式金後，由陳式金安排交付
    予簡宏銘，此據證人繆卓勳與陳麗釵一致證述在案，互核相
    符。則陳麗釵對於何人實際按月將人頭費用款項交至被告簡
    宏銘手中，即不可能知悉，自不能以陳麗釵陳稱不知何人將
    3 萬元交給簡宏銘云云，即指其證稱有自賣淫所得中按月支
    付簡宏銘人頭費3萬元之事實，有何不可採之處。另被告繆
    卓勳係與陳式金合資，由陳式金負責與簡宏銘接洽，並安排
    簡宏銘與陳麗釵來臺事宜，此亦經證人繆卓勳、陳麗釵證述
    明確在卷，則陳式金究係於何時與簡宏銘約定俟陳麗釵入境
    後可按月收取3萬元費用，被告繆卓勳既未參與，則當然有
    所不知，自不能以繆卓勳證稱不知陳式金與簡宏銘約定報酬
    之實際情形，遽指繆卓勳所述為推測、臆測之詞。又陳麗釵
    與簡宏銘雖係假結婚，惟為免渠等非法入境賣淫之犯行曝光
    或遭查緝，則陳麗釵對外以「老公」稱呼被告簡宏銘，更屬
    當然之情而無庸置疑，豈能以陳麗釵對外稱呼簡宏銘為「老
    公」一節，反主張陳麗釵與簡宏銘為真正之夫妻關係。至於
    被告簡宏銘所提其與陳麗釵之合照照片（見本院卷(一)第75頁
    ），核係簡宏銘辦理假結婚過程中為求證明所拍攝，以備日
    後申請來臺或面談之需，其與陳麗釵僅係假結婚，陳麗釵來
    臺後僅短暫居住簡宏銘住處，旋依陳式金等人安排居住他處
    並從事性交易行為，與簡宏銘並無夫妻之實，業據陳麗釵指
    證歷歷在卷，從而上開照片亦不足以作為有利於被告簡宏銘
    認定之依據。
  (四)被告黃翔雖於先前審理時提出臺大醫院診斷證明書1紙為
    憑（見本院97年度訴字第1519號卷(一)第66頁），辯稱其於97
    年5月間腳部曾動手術開刀，無法駕車云云。經本院向臺大
    醫院調取其病歷資料，可知黃翔固曾於97年5月28日在該
    院接受右側人工髖關節重新置換術手術，於同年6月5日出院
    ，有國立臺灣大學醫學院附設醫院97年12月2日校附醫秘字
    第0970214798號函檢附之黃翔病歷資料在卷可稽（同上本
    院卷(一)第93至139頁）。然黃翔（原名黃克群）係於97年7
    月間起開始受僱於應召站業者，從事載送陳麗釵前往臺北縣
    市各指定賓館與男客進行性交易一節，業據陳麗釵於警詢時
    指稱：經我指認是黃克群載送我去HOTEL，他綽號「臺中」
    （見偵查卷第40頁），於偵訊時指稱：司機黃翔負責接送
    ，7月13日開始是他，每天給他3千元，我的錢都交給黃翔
    ，並稱：載送我去賓館的司機是黃翔，他一天工作12小時
    ，我要付他3千元，7月15日前一星期都是黃翔載我，更之
    前是不認識的載送等語明確（見偵查卷第132、154頁），經
    檢察官質以：「黃翔兩手拿著柺杖，如何載妳？」，更答
    稱：「可以啊，他將柺杖放在後面，他的車是BMW黑色」，
    並明確陳稱：「（問：黃翔是以何種車載妳？）一部黑色
    轎車」等語（見偵查卷第131至132頁、第155頁），被告黃
    翔既坦承其綽號為「臺中」，更坦言名下有一輛車號DO-5
    666黑色BMW廠牌轎車，其載送陳麗釵前往賓館從事性交易之
    事實，亦足堪認定明確。
  (五)又被告陳式金係與繆卓勳、簡宏銘基於共同之犯意，以假結
    婚方式引進陳麗釵進入臺灣地區從事性交易，並謀議共分陳
    麗釵性交易所得之部分款項，自具有營利之意圖；且所謂「
    意圖營利」，僅以具有營利之意圖為已足，至於行為人實際
    上有無或是否因而獲利，以及所獲得之利益為何，均非所問
    。被告陳式金已於偵訊時供稱：「（問：你抽多少？）每件
    抽700元。但我蠻喜歡她，所以日常生活都是我在負責」、
    「有過去大陸看過她，覺得看起來很舒服，聊過天知道她家
    在大陸地區的情形，因為她要寄錢回去，所以由我媒介賣淫
    ，錢只會多給，絕不會少算」（見偵查卷第138頁），於本
    院審理時亦自承：我有跟陳麗釵說明應召站關於費用的分擔
    ，她每接客一人，我和繆卓勳就可以各分到400元，只是我
    分到的錢最後還是買東西給陳麗釵等語（同上本院卷(二)第20
    頁），更堪認被告陳式金自承有獲利之事實。被告於本院審
    理時辯稱並無營利意圖，應構成臺灣地區與大陸地區人民關
    係條例第79條第1項，而非第2項之罪云云，自不足採。
  (六)綜上，被告陳式金之犯行事證明確，應依法論科。
二、論罪科刑部分：
  (一)核被告陳式金所為，關於前揭意圖營利使大陸地區人民陳麗
    釵非法進入臺灣地區部分，係違反臺灣地區與大陸地區人民
    關係條例第15條第1款之規定，應依同條例第79條第2項之規
    定處罰；其使戶政機關公務員登載不實結婚登記事項部分，
    則係犯刑法第214條之使公務員登載不實罪；另就陳麗釵抵
    達臺灣後，予以安排、載送等媒介從事性交易部分，係犯刑
    法第231條第1項前段之意圖使女子與他人為性交行為，而媒
    介以營利罪。被告陳式金與繆卓勳、簡宏銘間，就上開意圖
    營利使大陸地區人民陳麗釵非法進入臺灣地區部分，及被告
    陳式金與繆卓勳、簡宏銘、陳麗釵間，就使公務員登載不實
    之犯行，各均有犯意聯絡及行為分擔，應論以共同正犯。另
    就意圖使女子與他人為性交行為而媒介以營利罪部分，被告
    陳式金、繆卓勳、簡宏銘、黃翔、不詳車伕等應召站集團
    成員間，亦均有犯意聯絡及行為分擔，應論以共同正犯。又
    按所謂集合犯，係一種構成要件類型，亦即立法者針對特定
    刑罰規範之構成要件，已預設其本身係持續實行之複次行為
    ，具備反覆、延續之行為特徵，將之總括或擬制成一個構成
    要件之「集合犯」行為；此種犯罪，以反覆實行為典型、常
    態之行為方式，具侵害法益之同一性，因刑法評價上為構成
    要件之行為單數，因而僅包括的成立一罪。刑事法若干犯罪
    行為態樣，本質上原具有反覆、延續實行之特徵，立法時既
    予特別歸類，定為犯罪構成要件之行為要素，則行為人基於
    概括之犯意，在密切接近之一定時、地持續實行之複次行為
    ，倘依社會通念，於客觀上認為符合一個反覆、延續性之行
    為觀念者，於刑法評價上，即應僅成立一罪，俾免有重複評
    價、刑度超過罪責與不法內涵之疑慮；學理上所稱「集合犯
    」之職業性、營業性或收集性等具有重複特質之犯罪均屬之
    ，例如經營、從事業務、收集、販賣、製造、散布等行為概
    念者是（最高法院96年度台上字第3064號、95年度台上字第
    1079號判決意旨參照）。而刑法第231條第1項前段之意圖使
    女子與他人為性交行為，而媒介以營利罪，本質上即具有反
    覆性，倘行為人在密切接近之一定時間及空間內反覆媒介女
    子與他人為性交之行為，無非以此營利之營業性犯罪所當然
    ，於行為概念上，應認為包括的一罪，無連續犯或併合論罪
    可言，於刑法評價上自應僅成立集合犯一罪。被告陳式金所
    為迄至97年7月15日為警查獲時止，多次反覆持續媒介陳麗
    釵與不特定男客為性交易行為以牟利而未曾間斷，是渠行為
    ，於概念上應評價為包括的一罪之集合犯而僅論以一罪。被
    告陳式金所犯上開使大陸地區人民非法進入臺灣地區罪及使
    公務員登載不實罪間，均係為使陳麗釵進入臺灣地區而為，
    係屬以一行為觸犯數罪名，為想像競合犯，應從一重使大陸
    地區人民非法進入臺灣地區之罪論處。又被告所犯使大陸地
    區人民非法進入臺灣地區之罪，與意圖使女子與他人為性交
    行為而媒介以營利罪，二罪間犯意各別，行為互殊，應予分
    論併罰。
  (二)爰審酌被告陳式金與繆卓勳、簡宏銘等人共謀以假結婚之方
    式，非法使大陸地區女子進入臺灣地區從事性交易牟利，所
    為非僅破壞國家安全，影響境管單位對於大陸地區人民申請
    來臺核准與否之正確性，更足以助長性交易氾濫，另斟酌被
    告參與犯行之時間長短、參與程度、所得利益多寡、犯後僅
    坦承部分犯行之態度等一切情狀，就所犯之罪量處如主文所
    示之刑，並定其應執行之刑。被告之辯護人雖以被告係因同
    情陳麗釵之處境，欲幫助其改善經濟環境方為本件犯行，主
    張應依刑法第59條規定酌減被告之刑。惟按刑法第59條之酌
    量減輕其刑，必須犯罪另有特殊之原因與環境等等，在客觀
    上足以引起一般同情，認為即予宣告法定低度刑期尤嫌過重
    者，始有其適用，至於被告素行正當等，僅可為法定刑內從
    輕科刑之標準，不得據為酌量減輕之理由。被告陳式金犯罪
    之動機縱包含同情陳麗釵，或欲幫助陳麗釵來臺賺錢，然非
    法使大陸地區人民進入臺灣地區，對於我國臺灣地區之入出
    境管理造成甚大影響，且陳麗釵來臺從事性交易，更屬破壞
    治安，影響社會秩序，客觀上難認被告之犯罪係因特殊環境
    或原因等，而足以引起一般之同情，故尚無適用刑法第59條
    酌減其刑之餘地。另被告陳式金與繆卓勳、簡宏銘等人著手
    引進大陸地區女子陳麗釵之犯罪時間雖起始於94年年底，惟
    實際使陳麗釵進入臺灣地區，及使戶政事務所承辦公務員將
    簡宏銘與陳麗釵結婚之不實事項登載於戶籍登記簿之時間，
    均為97年5月以後，已在96年4月24日之後，故並無中華民國
    九十六年年罪犯減刑條例規定之適用，爰予敘明。
三、扣案繆卓勳所有與陳麗釵對帳之帳冊1本（即附表編號一之
    物）、繆卓勳所有記載應付移民署面談資料之記事本1本（
    即附表編號二之物）、陳式金所有記載陳麗釵工作時數以便
    對帳之帳單6張（即附表編號三之物）、用以聯絡媒介性交
    易事宜之0000000000號（陳式金所有）、0000000000號（繆
    卓勳所有）、0000000000號（簡宏銘所申辦交予陳麗釵使用
    ）行動電話SIM卡各1枚（以上即附表編號四之物），及簡宏
    銘與陳麗釵之結婚公證書1紙（即附表編號五之物），係被
    告陳式金、繆卓勳、簡宏銘等人分別所有供本件犯罪所用之
    物，爰諭知沒收。扣案之陳麗釵所有記載賣淫次數及所得之
    帳冊1本，雖與犯罪有關，然並非犯該罪之被告所有之物，
    另扣案之繆卓勳所有0000000000門號及被告陳式金所有0000
    000000、0000000000門號之SIM卡各1枚，查無證據證明與本
    件犯罪事實有關，故均不宣告沒收，併予說明。
據上論斷，應依刑事訴訟法第299條第1項前段，臺灣地區與大陸
地區人民關係條例第79條第2項，刑法第11條前段、第28條、第
214條、第231條第1項前段、第55條、第51條第5款，刑法施行法
第1條之1，判決如主文。
本案經檢察官葉惠燕到庭執行職務
中    華    民    國   100    年    7     月    29    日
                    刑事第七庭  審判長法  官  林庚棟
                                      法  官  林欣苑
                                      法  官  章曉文
附表：
┌──┬─────────────────────────┐
│編號│應沒收之物名稱                                    │
├──┼─────────────────────────┤
│ 一 │扣案活頁式筆記本之帳冊壹本                        │
├──┼─────────────────────────┤
│ 二 │扣案綠色封面之記事本壹本                          │
├──┼─────────────────────────┤
│ 三 │扣案帳單陸張                                      │
├──┼─────────────────────────┤
│ 四 │扣案0000000000、0000000000、0000000000號行動電話  │
│    │SIM卡各壹枚                                       │
├──┼─────────────────────────┤
│ 五 │簡宏銘與陳麗釵之結婚公證書壹紙                    │
└──┴─────────────────────────┘
以上正本證明與原本無異。
如不服本判決，應於判決送達後10日內，向本院提出上訴狀；上
訴書狀應敘述具體理由，未敘述上訴理由者，應於上訴期間屆滿
後20日內補提上訴理由書於本院。
                                      書記官  劉俊源
中    華    民    國   100    年    7     月    29    日
附錄本案論罪科刑法條全文
臺灣地區與大陸地區人民關係條例第79條：
違反第15條第1款規定者，處1年以上7年以下有期徒刑，得併科
新臺幣1百萬元以下罰金。
意圖營利而犯前項之罪者，處3年以上10年以下有期徒刑，得併
科新臺幣5百萬元以下罰金。
中華民國刑法第214條：
明知為不實之事項，而使公務員登載於職務上所掌之公文書，足
以生損害於公眾或他人者，處3年以下有期徒刑、拘役或5百元以
下罰金。
中華民國刑法第231條：
意圖使男女與他人為性交或猥褻之行為，而引誘、容留或媒介以
營利者，處5年以下有期徒刑，得併科10萬元以下罰金。以詐術
犯之者，亦同。
公務員包庇他人犯前項之罪者，依前項之規定加重其刑至二分之
一。